臺灣新北地方法院刑事裁定
111年度撤緩字第106號
聲  請  人  臺灣新北地方檢察署檢察官
被      告  黃俊宏


上列受刑人因公共危險案件，經聲請人聲請撤銷緩刑之宣告（11
1年度執聲字第538號），本院裁定如下：
    主  文
黃俊宏之緩刑宣告撤銷。
    理  由
一、聲請意旨略以：受刑人黃俊宏因公共危險案件，經臺灣桃園
    地方法院以109年度桃交簡字第3864號判決判處有期徒刑2月
    ，緩刑2年，緩刑期間付保護管束，並應於判決確定之日起1
    年內向公庫支付新臺幣6萬元，及向檢察官指定之政府機關
    、政府機構、行政法人、社區或其他符合公益目的之機構或
    團體，提供40小時之義務勞務，茲因受刑人僅履行義務勞務
    15小時，未依檢察官指定之期間完成義務勞務40小時，核其
    行為違反刑法第74條第2項第5款之規定，情節重大，足認原
    宣告之緩刑難收其預期效果，而有執行刑罰之必要，已合於
    刑法第75條之1第1項第4款所定得撤銷緩刑宣告之原因，爰
    依刑事訴訟法第476條規定聲請撤銷緩刑等語。
二、按緩刑宣告，得斟酌情形，命犯罪行為人向指定之政府機關
    、政府機構、行政法人、社區或其他符合公益目的之機構或
    團體，提供40小時以上240小時以下之義務勞務；受緩刑之
    宣告，而有違反刑法第74條第2項第1款至第8款所定負擔情
    節重大者，足認原宣告之緩刑難收其預期效果，而有執行刑
    罰之必要者，得撤銷其宣告，刑法第74條第2項第5款、第75
    條之1第1項第4款分別定有明文。緩刑宣告是否得撤銷，除
    須符合刑法第75條之1第1項各款之要件外，本條並採裁量撤
    銷主義，賦予法院撤銷與否之權限，特於同條第1項規定實
    質要件為「足認原宣告之緩刑難收其預期效果，而有執行刑
    罰之必要」，供作審認之標準。又所謂違反第74條第2項第1
    款至第8款所定負擔「情節重大」者，當從受判決人自始是
    否真心願意接受緩刑所附之條件，或於緩刑期間中是否顯有
    履行負擔之可能而隱匿或處分其財產、故意不履行、無正當
    事由拒絕履行或顯有逃匿之虞等情事而言，資以決定該緩刑
    宣告是否應予撤銷。
三、經查：
  ㈠本件受刑人因公共危險案件，經臺灣桃園地方法院以109年度
    交簡字第3864號判決判處有期徒刑2月，緩刑2年，緩刑期間
    付保護管束，並應於判決確定之日起1年內向公庫支付新臺
    幣6萬元，及向檢察官指定之政府機關、政府機構、行政法
    人、社區或其他符合公益目的之機構或團體，提供40小時之
    義務勞務，於109年12月8日確定在案等情，有上揭刑事簡易
    判決、臺灣高等法院被告前案紀錄表各1份附卷可稽。而受
    刑人於保護管束期間即自109年12月8日起至111年12月7日止
    ，應履行義務勞務40小時，經執行檢察官指定受刑人應於11
    1年2月8日前完成義務勞務40小時，然於履行期間內，受刑
    人或未於指定之期間到場，或未準時到場致未能履行勞務，
    且其僅於110年3月10日履行1小時勞務、同年月30日履行2小
    時勞務、同年4月27日履行5小時、同年9月29日履行2小時勞
    務、同年10月29日履行3小時、111年1月27日履行3小時勞務
    ，而未能於111年2月8日前完成40小時義務勞務，有110年12
    月2日電子郵件、臺灣新北地方檢察署110年12月8日新北檢
    錫護110執護勞助22字第1100117007號函、111年1月11日新
    北檢錫護110執護勞助22字第1119002382號函及送達證書、
    臺灣新北地方檢察官111年2月8日觀護輔導紀要、臺灣新北
    地方檢察署義務勞務工作日誌各1份存卷可佐，足見受刑人
    確有未於緩刑期間向指定機構履行義務勞務，違反刑法第74
    條第2項第5款所定負擔之情形無訛。
　㈡茲審酌受刑人於判決確定後，未遵期履行義務勞務，且受刑
    人於緩刑期間，經臺灣新北地方檢察署指定於110年9月2日
    、111年1月13日、同年2月15日、3月15日報到，均未依規定
    報到乙節，亦有臺灣新北地方檢察署110年9月6日新北檢錫
    護110執護助35字第1100080056號函、111年1月22日新北檢
    錫護110執護助35字第1119008463號函、111年2月17日新北
    檢錫護110執護助35字第1119016850號函、111年3月17日新
    北檢錫護110執護助35字第1119028743號函及送達證書各1份
    在卷可考；又本案經臺灣新北地方檢察署檢察官聲請撤銷緩
    刑宣告，本院於111年5月19日傳喚受刑人，亦無正當理由而
    未到庭，有本院送達證書、報到單及訊問筆錄各1份在卷可
    憑，足見其履行態度消極，漠視法院給予緩刑宣告之機會，
    難認有履行前揭緩刑負擔之誠意及意願，是其無正當理由迄
    未履行前揭緩刑宣告之負擔，情節核屬重大，因認原宣告之
    緩刑難收其預期效果，而有執行刑罰之必要。是以，聲請意
    旨聲請撤銷受刑人前揭緩刑之宣告，要與刑法第75條之1第1
    項第4款規定意旨無違，應予准許。又受刑人上開緩刑之宣
    告既經撤銷，其於該案中所受緩刑期內付保護管束之宣告，
    即失所附麗，應併予撤銷，附此敘明。
五、依刑事訴訟法第476條、刑法第75條之1第1項第4款，裁定如
    主文。
中　　華　　民　　國　　111 　年　　5 　　月　　20　　日
                  刑事第十二庭  法　官  鄭淳予
上列正本證明與原本無異。
如不服本裁定，應於裁定送達後五日內敘明抗告理由，向本院提
出抗告狀。
                                書記官　方信琇
中　　華　　民　　國　　111 　年　　5 　　月　　23　　日